# 金融工具三个指定

提问人：yjhly2011 时间：2022-06-15 16:57:26
各位好，指定为以公允价值计量且其变动计入当期损益的金融资产、指定为以公允价值计量且其变动计入其他综合收益的金融资产并确认为其他权益工具投资、指定为以公允价值计量且其变动计入其他综合收益的非交易性权益工具投资（第 2 种和第 3 种是否一样？），企业在管理金融资产时，一般在什么情况下会现出上述三种管理方式，是一般准则规定的例外吗，谢谢

回答人：chenyiwei
2 和 3 属于同一种情况，即在满足新CAS 22第十九条规定的“非交易性”条件，且对发行方而言符合权益工具定义的金融工具的投资，在初始确认时选择作出该项指定，该项指定一旦做出即不可撤销，其目的是简化会计处理、避免此类金融资产公允价值变动的损益影响。
1 是为“消除或显著减少会计错配”而作出的不可撤销指定，主要见于投资机构和金融企业中，一般非金融企业少见。